臺灣臺南地方法院民事判決　　　　　　　 100年度訴字第50號
原　　　告　陽信商業銀行股份有限公司
法定代理人　林 彭 郎
訴訟代理人　黃 朝 新
　　　　　　唐 榮 宏
　　　　　　呂 佳 玲
被　　　告　黃 福 建
　　　　　　蔡黃美雀
上　一　人
訴訟代理人　林金宗律師
上列當事人間確認抵押債權不存在等事件，本院於民國100年10
月12日言詞辯論終結，判決如下：
    主      文
原告之訴駁回。
訴訟費用新臺幣壹萬柒仟貳佰參拾陸元由原告負擔。
    事實及理由
一、按訴狀送達後，原告不得將原訴變更或追加他訴，但請求之
    基礎事實同一，不甚礙被告之防禦及訴訟之終結者，不在此
    限，民事訴訟法第255條第1項第2款、第7款定有明文。本件
    原告起訴之聲明原為：確認被告黃福建與被告蔡黃美雀就坐
    落臺南市○○區○○段181地號土地 （以下簡稱系爭土地）
    於民國87年9月8日所設定 新臺幣（下同）160萬元之抵押權
    （以下簡稱系爭抵押權）所擔保之抵押債權不存在，被告蔡
    黃美雀應塗銷前項之抵押權設定登記；嗣於100年3月30日具
    狀變更聲明為：確認被告蔡黃美雀與被告黃福建就鈞院94年
    度促字第62872號支付命令之債權金額294萬元（包含被告蔡
    黃美雀與被告黃福建 就坐落臺南市○○區○○段181地號系
    爭土地於87年9月8日 所設定系爭抵押權160萬元所擔保之抵
    押債權）不存在、 鈞院99年度司執西字第76711號強制執行
    事件，被告蔡黃美雀於分配表中就分配次序3、5、10、11所
    受分配總金額1,637,152元應予刪除不列入分配， 分配表應
    重新分配之。核原告所為訴之變更與原訴之主張事實及爭點
    為同一，亦不甚妨礙被告之防禦及訴訟之終結，揆諸前揭規
    定，原告訴之變更應予准許。
二、本件被告黃福建未於言詞辯論期日到場，核無民事訴訟法第
    386條各款所列情形， 爰依原告之聲請，由其一造辯論而為
    判決。
三、原告起訴主張略以：
（一）被告黃福建於82年12月邀同訴外人黃陳麗玉為連帶保證人
      向原告借貸展期，最新立據於89年11月22日起陸續展期借
      款共計1,412萬元未清償， 經原告聲請法院拍賣求償後仍
      不足受償金額，業已取得本院核發南院慶92年度執清字第
      20428號及92年度執清字第27614號債權憑證在案，目前被
      告尚欠本金3,125,340元4,157,905元（合計：7,283,
      245元）及均自94年9月27日起計算之利息、違約金等未清
      償，自應負清償之責。
（二）原告於99年9月21日聲請強制執行 被告黃福建所有坐落臺
      南市○○區○○段181地號系爭土地後， 被告蔡黃美雀嗣
      亦聲請併案強制執行，並聲明行使系爭抵押權就拍賣價金
      優先分配清償所擔保之抵押債權，致原告有減少受償金額
      之虞；而系爭土地已於100年1月25日經鈞院99年度司執西
      字第76711號強制執行拍定在案， 被告設定之系爭抵押權
      亦因拍定而強制塗銷不存在。
（三）被告蔡黃美雀雖於95年4月17日 已取得支付命令確定之執
      行名義， 惟僅以有抵押債權160萬元之設定為債權聲請之
      原由，並無提出資金交付之證明，因支付命令為非訟程序
      事件，非經實體法之論證，則被告間之抵押債權，尚難謂
      之存在；且按「金錢之交付」為消費借貸之生效要件，而
      就債權在160萬元部分， 被告迄今仍無提出消費借款之金
      錢交付證明，原告主張抵押債務即消費借貸欠缺「要物性
      」生效要件而不存在，系爭抵押權喪失「從屬性」而自始
      不存在。又被告蔡黃美雀係被告黃福建之親姊姊，倘被告
      二人間有債權債務之借貸關係存在，理應於取得執行名義
      後強制執行被告黃福建之系爭土地以獲債權之清償，而於
      95年4月17日取得支付命令確定迄今近5年均無聲請強制執
      行之求償行為，依一般社會合理之通常事實，被告間必有
      還款之協議。
（四）被告蔡黃美雀於支付命令內所述134萬元部分， 雖有提出
      交付被告黃福建及訴外人黃金堯 總額134萬元之匯款證明
      ，但依相同之金融機構對帳單顯示被告黃福建及訴外人黃
      金堯亦有匯還被告蔡黃美雀64.4萬元之匯款證明，而被告
      二人竟未據實陳述返還之事實，任由被告蔡黃美雀恣意膨
      脹債權，致使自身財產及原告債權利益遭受侵害。對此原
      告就被告二人該部分借款債務 尚存在同額134萬元之聲明
      部分，依民法第87條規定主張為通謀虛偽意思表示行為而
      無效。
（五）聲明：
    1.確認被告蔡黃美雀與被告黃福建就鈞院94年度促字第6287
      2號支付命令之債權金額294萬元（包含被告蔡黃美雀與被
      告黃福建就坐落臺南市○○區○○段181地號 系爭土地於
      87年9月8日所設定系爭抵押權160萬元之抵押債權） 不存
      在。
    2.鈞院99年度司執西字第76711號強制執行事件， 被告蔡黃
      美雀於分配表中就分配次序3、5、10、11所受分配總金額
      1,637,152元應予刪除不列入分配，分配表應重新分配。
    3.訴訟費用由被告連帶負擔。
（六）對被告抗辯之陳述：
    1.被告蔡黃美雀於併案 原告99年司執西字第76711號強制執
      行案件，仍以支付命令記載之金額294萬元求償， 而依被
      告支付命令聲請狀所附被告蔡黃美雀之活儲交易明細表（
      87年1 月1日至94年3月30日），交易之支出（轉存定存）
      與存入（定存到期存入）極為單純，但卻有多筆現金及匯
      款交易類為還款行為之可議，最顯著為92年8月4日被告黃
      福建之子黃金堯匯款20萬元之交易紀錄，對照支付命令聲
      請狀被告蔡黃美雀自承，系爭債權其中250,000元於94年5
      月25日依被告黃福建之指示匯入其子黃金堯帳戶。『倘若
      』被告所陳述為真實，則原告自得依據同理，以形式上由
      黃金堯於92年8月4日 匯款被告蔡黃美雀之金額200,000元
      ，推論同屬於被告黃福建與蔡黃美雀間之借款返還，始為
      合理。若否，應由被告蔡黃美雀舉證說明與訴外人黃金堯
      二人間之匯款關係為何？
    2.參照最高法院42年臺上字第170號判例： 「確認法律關係
      不存在之訴，如被告主張其法律關係存在時，應由被告負
      舉證責任。」 及最高法院19年上字第385號判例：「消極
      確認之訴，應由被告負立證責任，如被告不能立證或其提
      出之證據不足採用，則原告之訴應認為有理由，無庸另行
      立證。」；再按強制執行法第41條之分配表異議之訴屬形
      成之訴，訴訟標的為異議權，若原告係以被告聲明參與分
      配之債權不存在為異議權之理由，本質上即寓含有消極確
      認債權不存在訴訟之性質，則參與分配之債權存否乃判斷
      異議權有無之前提，亦須先審理該債權存否後才就異議權
      加以判斷，於確認該有爭議之債權不存在後，始為剔除該
      債權於分配表外之形成判決。本件原告係依民事訴訟法第
      247條提出消極確認之訴， 又依訴之變更及追加後賦與分
      配表異議之訴效力，依舉證責任配置原則，倘被告二人主
      張該抵押債權存在事實，應由被告負舉證之責任，被告應
      先提出債權存在之證明（即被告依消費借貸之生效要件，
      證明有為金錢之交付事實），如原告不爭執則債權存在，
      相反之，如原告爭執，再進一步應由原告主張爭執之理由
      （如通謀虛偽……等），或被告二人無法提出合理證據時
      ，本件應准予判決如原告訴之聲明，此為舉證責任之分配
      法則；如在消極確認之訴訴訟初期，倘主張權利存在之一
      方（即被告）未提出證明下，原告自無進一步提出訴訟攻
      擊之主張。準此， 被告迄今仍對本案抵押債權160萬、普
      通債權134萬消費借貸交付之情形拒為說明， 僅以主張「
      原告應就系爭債權認為通謀虛偽者提出證明」而為答辯，
      明顯在推諉規避舉證責任，實際上卻無法提出消費借貸存
      在之資金交付證明。
    3.再者，按債務人對於支付命令未於法定期間提起異議者，
      支付命令與確定判決有同一效力， 民事訴訟法第521條定
      有明文。 被告黃福建對於鈞院91年度司促字第62872號支
      付命令並未於法定期間提起異議，揆諸前開法條之規定，
      該支付命令與確定判決應有同一效力。惟債務人與特定債
      權人勾結，即甚易就假債權取得有既判力之執行名義，如
      以既判力之反射效力，而不許借分配表異議之訴將該債權
      排除，將妨害執行，且並無實定法上之依據，足以說明被
      告蔡黃美雀對黃福建之債權，如係依據確定判決或其他有
      既判力之執行名義參與分配者，原告仍得以既判力基準時
      以前存在之實體事由，對被告債權之存否加以爭執，故針
      對被告蔡黃美雀對黃福建之債權所提出之支付命令、更正
      裁定暨確定證明書，原告得以爭執其債權債務關係真實性
      ；因支付命令裁定程序係屬非訟程序，其僅就債權存在與
      否作一形式之審查，法院並未對該債權存在與否作實質上
      之判斷，是以，在舉重明輕之原則下，原告亦可對其債權
      真實存否予以爭執。 另再依據民事訴訟法第401條之規定
      ，原告既非該支付命令之兩造當事人，自不受該既判力之
      擴張效力所及拘束，而自得為自身債權利益爭執被告二人
      債權之真正。
    4.被告黃福建早於『82年』期間適任向前臺南第五信用合作
      社（由原告於91年8月吸收合併，以下簡稱南五信） 『協
      理』乙職，已有邀同訴外人妻子黃陳麗玉為保證人，並提
      供所有不動產予南五信為借款擔保開始借款往來情形，依
      當時信用合作社之融資放貸期間均為一年，期間繳息不還
      本，到期一次清償完畢或另訂新約。被告黃福建於82年已
      開始與南五信有資金往來，而原告債權係源自於87年11月
      20日所新借後於到期未清償，而經陸續展期之借款。而被
      告黃福建為借款當事人，然竟主張與明知事實不相當之陳
      述，實為臨訟虛心下之推諉主張。
    5.又被告黃福建於91年8月離職前台南五信前 應至少有每年
      度200萬元以上之薪資收入， 且前於87年間處分其妻黃陳
      麗玉之房產應至少300萬元可供其子黃金堯赴美求學， 解
      職後至93年4月名下不動產拍定期間 仍有經常性租金收入
      ，該不動產於拍賣當時亦自行投標買回繼續使用，且於94
      年間亦有領取退休金高達460萬元， 在綜合評估下，被告
      黃福建相對於被告蔡黃美雀乃係具社經地位之有資力人士
      ，而對於原告所欠債權應係於離職後所惡意積欠，並非為
      無資力之人，對於其與被告蔡黃美雀間自87年起至94年間
      有發生借貸之事實，甚不合理，且縱認曾有借貸發生，則
      亦應已清償完畢。
    6.關於被告黃福建於93年4月29日至94年2月23日間匯款予被
      告蔡黃美雀資料，合計6筆金額44.4萬元， 主張係用以抵
      償87年至94年間所陸續發生之 系爭借款債權294萬元之每
      月利息31,000元， 藉以該間接事實證明主要聲明即92年4
      月之前發生之抵押債權160萬元 （迄今尚均無提出資金交
      付證明）、 及92年至94年間所發生之普通債權134萬元均
      為真正。原告提出事實矛盾理由， 借以推翻該6筆匯款金
      額合計44.4萬元，交付原因並非『利息』而不得佐證借款
      存在：
      (1)依被告主張每月交付利息31,000元，約為月息一分出頭
        （1.05%），推算年息12.6%，依被告蔡黃美雀於支付命
        令聲請狀主張系爭借款自87年至94年間發生，而期間金
        融機構之抵押貸款利率約自87年平均8%陸續減降至94年
        間平均2%，而被告黃福建係具有金融理財知識之專業人
        員，如有借款需求應向金融機構申請核貸，自無轉向民
        間以較高利率為借貸之理由。
      (2)倘若，被告所主張93年4月29日至94年2月23日期間之匯
        款目的確係作為抵償31,000元每月利息， 然以該6筆匯
        款金額44.4萬元僅可抵充14.3個月，然該還款期間不連
        續，且在期間之前、之後亦無其他繼續繳付情形，依一
        般常理判斷下，該資金自非可認定是做為清償借款利息
        所用。
      (3)再按交付金錢之原因多端，或贈與、或為其他法律關係
        之交付，就主張法律關係存在者應提出明確舉證，方克
        成立。然被告於訴訟進行迄今，除僅就事實聲明為主張
        外，被告確實無法提出明確資金借貸證明、以及資金交
        付原因為借貸合意及約定利息之證明文書，如借據、本
        票、支票等，依據最高法院98年臺上字第1045號裁判要
        旨，被告並未完成舉證責任。
三、被告黃福建未於言詞辯論期日到場，亦未提出書狀作何聲明
    或陳述。
四、被告蔡黃美雀抗辯略以：
（一）按「第三人主張表意人與相對人通謀而為虛偽意思表示者
      ，該第三人應負舉證之責」、「表意人與相對人通謀而為
      虛偽意思表示者，依民法第87條第1項規定， 其意思表示
      固屬無效，惟由第三人以之為訴訟原因出而主張者，依舉
      證責任分配之原則，自應由該第三人先行立證」有最高法
      院著有48年臺上字第29號判例意旨及57年臺上字第1862號
      判決意旨參照。最高法院既已就通謀虛偽意思表示之法律
      行為特別明確揭示舉證責任分配法則，自無另適用最高法
      院42年臺上字第170號、19年上字第385號判例有關一般確
      認法律關係不存在之訴之見解，原告主張被告應就抵押權
      存在負舉證之責云云，乃無理由，應由原告負舉證之責。
（二）依原告所陳，被告黃福建所欠之債務係在89年11月22日所
      借，且原告因借款延滯，於92年間強制執行取得債權憑證
      ，但本件抵押權早在87年9月8日所設定，換言之，被告二
      人間之抵押權設定在 原告與被告黃福建借款之前2年，被
      告蔡黃美雀豈會預知原告在 設定抵押權2年後會借錢給被
      告黃福建，而虛偽設定抵押權？縱被告黃福建再有金融知
      識，恐亦無法預知在89年會向原告借款，足證原告之論點
      實屬無據。
（三）原告主張依社會通常事實，債權人於取得執行名義後即會
      拍賣抵押之不動產以求償云云，毫無根據，原告既為銀行
      ，難到不曾發生過債務人於銀行取得執行名義後又正常繳
      息（或銀行同意延期清償），而決定暫不予拍賣抵押物之
      情形？原告前揭主張毫無根據，悖於經驗法則之甚，自無
      可採。
（四）被告蔡黃美雀對被告黃福建之支付命令既已確定，與確定
      判決有同一效力，任何人均受既判力之拘束，原告迄今仍
      無法舉出任何證據以實其說。又本件原告既主張被告黃福
      建與蔡黃美雀之債權不存在，自應證明被告二人間債權為
      虛偽，原告任意指摘訴外人黃金堯之匯款與被告二人債權
      有關係，又無任何證據以實其說，其主張自無可採。
（五）被告黃福建向被告蔡黃美雀借款，本就應繳納利息，依原
      告聲請鈞院調閱板信銀行軍輝分行之蔡黃美雀交易明細表
      ，被告黃福建於93年4月29日、93年5月27日 及93年9月30
      日，分別匯款31,000元予被告蔡黃美雀，均於月底匯款即
      可知係用以繳納利息，而94年2月23日所匯款項130,000元
      是繳納累積數月份之利息之一部分。因被告係兄妹，故約
      定每月固定繳納31,000元之利息，換算為利率約為月息一
      分出頭，亦可證明被告二人間借款294萬元，確為事實。
（六）原告具狀函查之發票人資料，經萬泰銀行回復發票人為訴
      外人王祈凱， 可知94年間訴外人王祈凱每月開票償還5萬
      元予被告蔡黃美雀。京城銀行回復發票人為訴外人好峰貿
      易有限公司， 顯示96年間每月開票償還5萬元予被告蔡黃
      美雀，證明被告蔡黃美雀不僅借款給被告黃福建，尚借款
      給第三人。執此可知原告主張被告蔡黃美雀無資力云云，
      顯屬無稽。
（七）原告在89年借款予被告黃福建，必有徵信審查程序，審查
      通過後才會借款予被告黃福建，原告當時不覺得被告二人
      間之抵押借款有問題，反而在十多年後認為被告二人間之
      抵押借款虛偽？而原告於100年8月30日民事補充理由(六)狀
      三(三)之事證一至事證六均係主張被告黃福建個人之理財狀
      況，且真正能證明被告黃福建有實際所得，是被告黃福建
      在94年間向存保公司 領取400多萬元退休金，但此係被告
      黃福建向被告蔡黃美雀借款多年以後之事，實與被告黃福
      建於87年間確有向被告蔡黃美雀借款乙節無關，亦非被告
      蔡黃美雀所能知悉。
（八）並聲明：原告之訴駁回、訴訟費用由原告負擔。
五、得心證之理由：
（一）按確認之訴非原告有即受確認判決之法律上利益者，不得
      提起，民事訴訟法第247條第1項前段定有明文。而所謂即
      受確認判決之法律上利益，係指法律關係之存否不明確，
      原告主觀上認其在法律上之地位有不安之狀態存在，且此
      種不安之狀態，能以確認判決將之除去者而言（最高法院
      52年度臺上字第1237、1240號判例參照）。本件原告主張
      系爭土地所設定抵押權 所擔保之債權160萬元及普通債權
      134萬元均不存在，已為被告蔡黃美雀所否認， 是兩造就
      上開債權是否存在確有爭執，並致原告在法律上之地位有
      受侵害之不安狀態存在，且此不安狀態得以確認判決除去
      之。揆諸前揭規定及說明，應認原告訴請確認被告蔡黃美
      雀、黃福建間系爭294萬元債權不存在， 有即受確認判決
      之法律上利益，合先敘明。
（二）次按當事人主張有利於己之事實者，就其事實有舉證之責
      任，民事訴訟法第277條前段定有明文。 本件原告既主張
      係被告二人為通謀虛偽意思表示，由被告黃福建將其所有
      之系爭土地，設定擔保債權額160萬元 之一般抵押權予被
      告蔡黃美雀，而侵害原告對被告黃福建債權之滿足，乃主
      張被告二人共同為侵權行為而侵害原告之權利，自應就被
      告有無共同侵權行為之事實（即被告通謀虛偽意思表示設
      定該抵押權）負舉證責任。須原告之舉證已無疵累，被告
      始有舉證之義務。如原告未為舉證或無法舉證，則應逕為
      駁回原告之訴，遑論被告有無舉證。
（三）復按抵押權係屬物權，其登記有公信力，一般抵押權與最
      高限額抵押權不同，前者必須先有債權存在，而後始得為
      擔保該債權而設定抵押權；後者則係為擔保現在己發生或
      將來發生之債權，提供不動產以為擔保，於設定抵押權時
      ，有無債權存在，則非所問。因此，對於已合法登記之一
      般抵押權，以其擔保之債權已存在為常態，並無擔保之債
      權存在者為例外。亦即一般抵押權登記具有推定擔保之債
      權存在之效力，主張擔保債權不存在者即應舉反證證明之
      。本件原告就被告間系爭抵押債權不存在之質疑，僅是猜
      測之詞，並不能證明其債權確實不存在。又原告係負舉證
      責任之一方，就其主張被告間設定系爭抵押權係通謀虛偽
      意思表示既未具體舉證證明，自難認為真正。
（四）又按「債務人對於支付命令未於法定期間合法提出異議者
      ，支付命令與確定判決有同一之效力。」，民事訴訟法第
      521條第1項定有明文。又確定之支付命令與確定判決有同
      一之效力，凡確定判決所能生之既判力及執行力，支付命
      令皆得有之，當事人不得就該法律關係更行起訴。而確定
      判決所生之既判力，除當事人就確定終局判決經裁判之訴
      訟標的法律關係，不得更行起訴或為相反之主張外，法院
      亦不得為與確定判決意旨相反之裁判。否則將使同一紛爭
      再燃，即無以維持法之安定，及保障當事人權利、維護私
      法秩序，無法達成裁判之強制性、終局性解決紛爭之目的
      （最高法院93年度臺上字第1432號判決參照）。查被告蔡
      黃美雀對於被告黃福建 之系爭134萬元借款債權存在乙節
      ，業經本院以94年度促字第62872號 核發支付命令確定在
      案，此據本院依職權調取上開督促程序卷宗核閱屬實，嗣
      被告蔡黃美雀執上開確定之支付命令，於本院99年度司執
      字第76711號強制執行程序聲明參與分配之債權金額294萬
      元（包含系爭134萬元債權）， 揆諸前揭法條規定及最高
      法院判決要旨，除當事人得依法對此支付命令聲請再審外
      ，殊無另行訴請確認該命令所命給付金額之債權不存在之
      餘地，法院不得為與確定判決意旨相反之認定。則原告以
      支付命令程序未對該債權存在與否作實質上之判斷，即質
      疑系爭債權之真實性云云，洵非可採。
（五）本件原告主張被告間系爭抵押債權160萬元 及系爭支付命
      令已確定之134萬元債權，均無實際資金交付， 應係通謀
      虛偽意思表示，或已清償云云，無非以被告黃福建資力優
      於被告蔡黃美雀、被告黃福建曾匯款予被告蔡黃美雀，據
      以推測系爭抵押權係通謀虛偽意思表示或已清償所擔保之
      債權；惟均為被告所否認。經查：
    1.資力較佳之人，並非即絕對不會向資力較差之人借款，蓋
      資金周轉憑各人運用，資力較佳之人自有可能向資力較差
      之人周轉金錢。
    2.匯款原因千百，原告主張被告被告黃福建或其子黃金堯匯
      款予被告蔡黃美雀即係清償云云，亦屬無據。
    3.被告蔡黃美雀抗辯其於91年3月21日、93年3月31日及94年
      5月20日分別匯款290,000元、800,000元及250,000元予黃
      福建，共計1,340,000元，而黃福建於93年4月29日、93年
      5月27日及93年9月30日，分別匯款31,000元予被告蔡黃美
      雀係用以繳納利息，而94年2月23日所匯款項130,000元係
      繳納累積數月份之利息之一部分，有板信銀行軍輝分行之
      被告蔡黃美雀交易明細表可佐。雖匯款原因千百，被告蔡
      黃美雀此部分抗辯，並非即可採信，但原告亦無法證明前
      揭匯款係何原因。是被告抗辯二人間確有借款存在之事實
      ，尚非全然無據。
    4.綜上，原告主張，並未舉證以實其說，亦與抵押權之公示
      力及確定支付命令之既判力有違，揆諸前揭說明（二）（
      三）（四）之說明，原告主張，自難憑採。
（六）綜上所述， 原告既未能就其所為被告間系爭抵押債權160
      萬元及系爭支付命令已確定之134萬元債權，合計294萬元
      之債權均係出於通謀而為之虛偽意思表示或已清償完畢之
      主張舉證以實其說，則原告請求確認被告蔡黃美雀與被告
      黃福建就本院94年度促字第62872號 系爭支付命令之債權
      金額294萬元 （包含被告蔡黃美雀與被告黃福建就系爭土
      地於87年9月8日所設定抵押權160萬元 所擔保之系爭抵押
      債權） 不存在及本院99年度司執字第76711號系爭強制執
      行事件中，被告蔡黃美雀於分配表中就分配次序3、5、10
      、11所受分配總金額1,637,152元 應予刪除不列入分配，
      均為無理由，應予駁回。
六、本件判決基礎已臻明確，兩造其餘攻擊防禦方法與舉證，經
    審核結果，均不能動搖該基礎，且與本件事實之認定無涉，
    自無庸一一贅述，附此敘明。
七、按訴訟費用由敗訴之當事人負擔；又法院為終局判決時，應
    依職權為訴訟費用之裁判； 民事訴訟法第78條、第87條第1
    項分別定有明文。經核本件訴訟費用為17,236元（即第一審
    裁判費），而原告之訴為無理由，爰確定原告應負擔之訴訟
    費用如主文第2項所示。
八、據上論結，原告之訴為無理由，依民事訴訟法第385條第1項
    前段、第78條、第87條第1項，判決如主文。
中    華    民    國   100    年    10    月    26    日
                          臺灣臺南地方法院民事第二庭
                                法  官  王 獻 楠
上為正本，係照原本作成。
如不服本判決，應於本判決送達後20日內提出上訴狀（須按他造
當事人之人數附繕本）。如委任律師提起上訴者，應一併繳納上
訴審裁判費。
中    華    民    國   100    年    10    月    26    日
                                書記官  李 鎧 安